【裁判字號】    95,訴,1191
【裁判日期】    950725
【裁判案由】    違反槍砲彈藥刀械管制條例
【裁判全文】
臺灣桃園地方法院刑事判決              95年度訴字第1191號
公  訴  人  臺灣桃園地方法院檢察署檢察官
被      告  甲○○
指定辯護人  本院公設辯護人楊晴翔
上列被告因槍砲彈藥刀械管制條例案件，經檢察官提起公訴（95
年度偵字第10510 號），本院判決如下︰
    主  文
甲○○未經許可，持有可發射子彈具有殺傷力之改造手槍，處有
期徒刑年貳月，併科罰金新臺幣萬元，罰金如易服勞役，以
新臺幣壹仟元折算壹日。扣案之改造手槍壹把（含彈匣壹個，槍
枝管制編號：0000000000號）沒收。
    事  實
一、甲○○明知具有殺傷力之各式槍枝，非經主管機關許可不得
    擅自持有，於民國95年2 月28日14時許，在桃園縣楊梅鎮○
    ○路某土地公廟，向真實姓名、年籍不詳，自稱「林世和」
    之成年男子借用機械性能良好、可擊發適用子彈而具殺傷力
    之仿COLT廠1908 CALIBER25型半自動手槍製造之玩具手槍車
    通金屬內阻鐵改造而成之改造手槍1 把（含彈匣1 個，槍枝
    管制編號：0000000000號），自斯時起即未經許可擅自持有
    之。嗣甲○○於95年4 月29日19時30分許攜帶前開改造手槍
    行經桃園縣楊梅鎮○○街95號前時為警攔檢，甲○○因心虛
    而欲將該改造手槍丟棄路旁時，旋為警發覺而當場查獲，並
    扣得前開改造手槍1 把。
二、案經桃園縣政府警察局平鎮分局報告臺灣桃園地方法院檢察
    署檢察官偵查起訴。
    理  由
一、訊據被告甲○○於警詢、偵查及本院審理時均坦承於上開時
    地向「林世和」借用扣案之改造手槍之事實不諱，復有扣押
    筆錄、扣押物品目錄表在卷可按，及手槍1 把（含彈匣1 個
    ）扣案可資佐證，足認被告之自白確與事實相符。扣案之手
    槍經送請內政部警政署刑事警察局（以下簡稱刑事警察局）
    鑑驗結果，認該手槍係仿COLT廠1908 CALIBER25型半自動手
    槍製造之玩具手槍車通金屬內阻鐵改造而成之改造手槍（含
    彈匣1 個，槍枝管制編號：0000000000號），機械性能良好
    ，可擊發適用子彈，認具殺傷力，有該局95年5 月12日刑鑑
    字第0950063132號槍彈鑑定書1 份在卷可按，顯見扣案之手
    槍屬槍砲彈藥刀械管制條例第4 條第1 項第1 款所規定之槍
    砲，殆無疑問。本件事證明確，被告犯行堪以認定，應予依
    法論科。
二、核被告甲○○所為，係犯槍砲彈藥刀械管制條例第8 條第4
    項之未經許可持有可發射子彈具有殺傷力之改造手槍罪。茲
    審酌被告持有具殺傷力之改造手槍，對社會治安危害非輕，
    惟念其犯後坦承犯行，態度尚佳，持有扣案改造手槍之時間
    不長等一切情狀，量處有期徒刑3 年2 月，至併科罰金刑部
    分，因被告行為後，刑法已於94年2 月2 日修正公布，並於
    95年7 月1 日生效施行，就被告併受罰金之宣告，及如易服
    勞役之折算標準，因新舊法之規定各有不同，利與不利之情
    形互見，屬科刑規範事項之變更，其折算標準為裁判時所應
    諭知，自有就新舊法規定比較之必要，以決定適用最有利於
    行為人之法律。按修正前刑法第33條第5 款原規定：「罰金
    ：1 元以上。」，修正後則規定：「罰金：新臺幣1 千元以
    上，以百元計算之。」，依修正後之法律，本件所得科處之
    罰金刑最低為新臺幣1 千元，惟如依行為時之刑罰法律，即
    修正前刑法第33條第5 款規定之罰金最低額為銀元1 元即新
    臺幣3 元；另修正前刑法第42條第2 項前段規定：「易服勞
    役以1 元以上3 元以下折算1 日。」，修正前罰金罰鍰提高
    標準條例第2 條前段規定：「依刑法第41條易科罰金或第42
    條第2 項易服勞役者，均就其原定數額提高為1 百倍折算1
    日。」，是被告行為時之易服勞役之折算標準，應以銀元3
    百元即新台幣9 百元折算1 日，惟95年7 月1 日修正公布施
    行之刑法第42條第3 項前段規定：「易服勞役以新台幣1 仟
    元、2 仟元或3 仟元折算1 日。」，經綜合比較前開規定，
    因本件被告雖依修正前刑法第33條第5 款規定，其法定得予
    科處之罰金刑最低額度較低，但因本件未對被告併科予罰金
    最低刑，對被告不生實質之影響，而依修正後刑法第42條第
    3 項前段規定，其易服勞役之折算標準較高，對被告較為有
    利，依刑法第2 條第1 項但書之規定，本件自應一體適用被
    告行為後之法律，即修正後刑法之相關規定予以論處。爰併
    科罰金新台幣3 萬元，並諭知易服勞役之折算標準。扣案之
    改造手槍1 把係違禁物，而沒收為從刑之一種，附屬於主刑
    ，不生比較輕重問題，亦不容與其他刑法總則規定割裂適用
    ，爰依修正後刑法第38條第1 項第1 款之規定宣告沒收。
據上論斷，應依刑事訴訟法第299 條第1 項前段，槍砲彈藥刀械
管制條例第8 條第4 項，刑法第11條前段、第2 條第1 項但書、
修正後刑法第42條第3 項前段、第38條第1 項第1 款，判決如主
文。
本案經檢察官古慧珍到庭執行職務。
中    華    民    國    95    年    7     月    25    日
                  刑事第十庭  審判長法  官   江德民
                                    法  官   柯姿佐
                                    法  官   蔡和憲
上正本證明與原本無異。
如不服本判決書，應於送達後10日內，向本院提出上訴狀。
                                    書記官   常毓生
中    華    民    國    95    年    7     月    26    日
槍砲彈藥刀械管制條例第8條第4項：
未經許可，持有、寄藏或意圖販賣而陳列第1 項所列槍枝者，處
 3 年以上10年以下有期徒刑，併科新臺幣700 萬元以下罰金。


司法院資訊處製作；財團法人民間司法改革基金會備份。
